【裁判字號】    98,法,10
【裁判日期】    980416
【裁判案由】    選任臨時管理人
【裁判全文】
臺灣板橋地方法院民事裁定                98年度法字第10號
聲  請  人  甲○○
上列聲請人聲請為相對人金剛鐵工廠股份有限公司選任臨時管理
人事件，本院裁定如下：
    主  文
選任甲○○（身分證統一編號：Ｚ000000000號、住臺北縣三重市
○○街80號3 樓）為金剛鐵工廠股份有限公司之臨時管理人。
聲請程序費用由聲請人負擔
    理  由
一、按董事會不為或不能行使職權，致公司有受損害之虞時，法
    院因利害關係人或檢察官之聲請，得選任一人以上之臨時管
    理人，代行董事長及董事會之職權，但不得為不利於公司之
    行為，公司法第208 條之1 第1 項定有明文。
二、本件聲請意旨略稱：金剛鐵工廠股份有限公司（下稱金剛鐵
    工廠公司）之第15屆董監事任期已於民國（下同）91年11月
    30 日 屆滿，原擬定於96年6 月28日召開之96年度股東會會
    議及97年6 月26日召開之97年度股東會會議提案選任第16屆
    董監事，皆因出席股份總數未達相對人已發行股份總數2 分
    之1 ，無法順利開會而未完成新任董監事之改選。嗣後經主
    管機關經濟部於97年11月5 日發函限令金剛鐵工廠公司於98
    年3 月31日前完成改選，經金剛鐵工廠公司於98年3 月31日
    召開98年度第1 次股東臨時會後仍未依限完成，而其原任董
    監事已自98年3 月31日依法當然解任，致其董事會不能行使
    職權，今聲請人為金剛鐵工廠公司之大股東及現任經理人，
    應屬本案利害關係人，為此爰聲請選任金剛鐵工廠公司之臨
    時管理人等語。
三、經查，聲請人主張之上開事實，業據提出金剛鐵工廠公司96
    及97年度股東會會議記錄、98年度第1 次股東臨時會會議記
    錄、經濟經授商字第09701283330 號函、聲請人持股證明及
    金剛鐵工廠公司最新變更登記事項卡等影本各1 件為證，依
    上開公司變更登記事項卡記載及本院依職權查詢之該公司登
    記資料，金剛鐵工廠公司全體董監事確已當然解任屬實，故
    金剛鐵工廠公司之董事會顯無法召開行使職權。聲請人係金
    剛鐵工廠公司之大股東及現任經理人，核屬利害關係人，其
    聲請為金剛鐵工廠公司選任臨時管理人，於法並無不合；又
    審酌聲請人原為金剛鐵工廠公司之董事長，應甚熟悉該公司
    業務，為使該公司業務能正常運作，以避免該公司受有損害
    之虞，因認以選任金剛鐵工廠公司公司董事長甲○○為該公
    司臨時管理人始為適當，爰裁定選任其為金剛鐵工廠公司公
    司之臨時管理人。
四、依非訟事件法第64條第1項、第21條第1項前段，裁定如主文
    。
中    華    民    國    98    年    4     月    16    日
                  民事第二庭    法  官  張筱琪
以上正本係照原本作成。
如對本裁定抗告，須於裁定送達後10日內向本院提出抗告狀，並
應繳納抗告費新台幣1,000元整。
中    華    民    國    98    年    4     月    16    日
                                書記官  連思斐


司法院資訊處製作；財團法人民間司法改革基金會備份。
